最高法院刑事判決　　　　　　　　　 111年度台上字第2574號
上　訴　人　甄存孝
 
上列上訴人因違反毒品危害防制條例案件，不服臺灣高等法院花
蓮分院中華民國111年2月18日第二審判決（110年度上訴字第109
號，起訴案號：臺灣花蓮地方檢察署109 年度偵字第3072、3082
、3912號），提起上訴，本院判決如下：
    主  文
上訴駁回。
    理  由
一、依刑事訴訟法第377 條規定，提起第三審上訴，應以原判決
    違背法令為理由，係屬法定要件。如果上訴理由書狀並未依
    據卷內訴訟資料，具體指摘原判決不適用何種法則或如何適
    用不當，或所指摘原判決違法情事，顯與法律規定得為第三
    審上訴理由之違法情形，不相適合時，均應認其上訴為違背
    法律上之程式，予以駁回。
二、本件原判決因上訴人甄存孝僅就第一審判決之量刑部分，為
    第二審之一部上訴，因而撤銷第一審關於宣告刑部分所為之
    不當判決，就上訴人經第一審依想像競合犯從重論處之「販
    賣第三級毒品未遂罪」，改判處有期徒刑2 年，已詳述如何
    處斷、審酌量刑之理由。
三、上訴意旨固以上訴人已經供出毒品來源，偵查機關未進行偵
    查之不利益不應歸由上訴人承受云云，而指摘原判決未適用
    毒品危害防制條例第17條第1 項規定予以減刑，尚有違誤云
    云。惟原判決已載敘：上訴人於偵查中，固曾供承其與毒品
    來源交易之時間、地點，經警報請檢察官指揮調閱監視器，
    而查悉於案發時、地出沒車輛之登記名義人為邱述語，惟警
    方依上訴人之指述，僅攝得邱述語在便利超商內獨自購物與
    行經路口車輛車牌號碼之監視畫面，此外並未查獲邱述語涉
    嫌上訴人所指販賣毒品犯罪之具體事證，尚難逕對邱述語偵
    查、起訴，檢察官已將該案簽結，並無因上訴人供述而具體
    查獲上游等情，已經偵查機關函覆在卷，則邱述語既未曾因
    涉嫌販賣本案毒品與上訴人案件而遭查獲，且自已蒐集之資
    料綜合判斷，亦無從證明邱述語已達涉嫌販賣本案毒品與上
    訴人之犯罪起訴門檻，本案並無因上訴人之供述而查獲正犯
    或共犯之事實，因認與毒品危害防制條例第17條第1 項所定
    減刑要件不合，爰不予減刑等旨明確，於法尚無違誤。上訴
    意旨仍執前詞指摘原判決，核係無視於自己無法供出其毒品
    來源之確實事證，供檢警追查，憑持己意，對原判決已為說
    明之事項，再事爭辯，並非適法之第三審上訴理由。
四、綜上，應認上訴人之上訴，不合法律上之程式，予以駁回。
據上論結，應依刑事訴訟法第395條前段，判決如主文。
中    華    民    國   111    年    6     月    22    日
                  刑事第九庭審判長法  官  蔡  彩  貞  
                                  法  官  鄧  振  球  
                                  法  官  梁  宏  哲  
                                  法  官  周  盈  文  
                                  法  官  蔡  廣  昇  
本件正本證明與原本無異
                                  書記官
中    華    民    國   111    年    6     月    27    日